臺灣高等法院臺中分院刑事判決　　　　　　　　九十三年度上訴字第二八號
　　上　訴　人　臺灣南投地方法院檢察署檢察官
　　上　訴　人
　　即　被　告　甲○○
　　指定辯護人　本院公設辯護人　乙○○
　　上　訴　人
　　即　被　告　丁○○
　　選任辯護人　林文成
　　被　　　告　丙○○
　　選任辯護人　林世祿
右上訴人等因被告等違反槍砲彈藥刀械管制條例案件，不服臺灣南投地方法院九十二
年度訴字第三一九號中華民國九十二年十月二十九日第一審判決（起訴案號：臺灣南
投地方法院檢察署九十二年度偵字第一六九一號），提起上訴，本院判決如左：
    主      文
原判決關於丁○○及甲○○部分均撤銷。
丁○○未經許可，持有手槍，處有期徒刑柒年月，併科罰金新台幣壹拾伍萬元，罰
金如易服勞役，以新台幣玖佰元即銀元佰元折算壹日。扣案之捷克ＣＺ廠七五型口
徑九ＭＭ之制式九０手槍枝（槍枝管制編號0000000000、000000
0000號、0000000000號）、制式九０手槍子彈拾捌顆、制式九０手
槍彈匣伍個、仿美國ＳＭＩＴＨ＆ＷＥＳＳＯＮ廠零點三八吋之轉輪槍製造之仿造轉
輪槍壹枝（槍枝管制編號0000000000號）、仿美國ＲＵＧＥＲ廠零點三五
七吋之轉輪槍製造之仿造轉輪槍壹枝（槍枝管制編號0000000000號）均沒
收。又未經許可，持有手槍，處有期徒刑柒年壹月，併科罰金新台幣壹拾伍萬元，罰
金如易服勞役，以新台幣玖佰元即銀元佰元折算壹日。扣案之制式九０手槍壹枝（
槍枝管制編號0000000000）、制式九０手槍壹枝（槍枝管制編號0000
000000號）、彈匣肆個、制式九０手槍子彈拾捌顆均沒收。應執行有期徒刑
拾年，併科罰金新台幣貳拾伍萬元，罰金如易服勞役，以罰金總額與六個月之日數比
例折算。扣案之捷克ＣＺ廠七五型口徑九ＭＭ之制式九０手槍枝（槍枝管制編號0
000000000、0000000000號、0000000000號）、制式
九０手槍子彈拾捌顆、制式九０手槍彈匣伍個、仿美國ＳＭＩＴＨ＆ＷＥＳＳＯＮ
廠零點三八吋之轉輪槍製造之仿造轉輪槍壹枝（槍枝管制編號0000000000
號）、仿美國ＲＵＧＥＲ廠零點三五七吋之轉輪槍製造之仿造轉輪槍壹枝（槍枝管制
編號0000000000號）均沒收。
甲○○共同未經許可，持有子彈，處有期徒刑拾月，併科罰金新台幣壹拾萬元，罰金
如易服勞役，以新台幣玖佰元即銀元佰元折算壹日。扣案之制式九○手槍子彈拾肆
顆均沒收。
其他上訴駁回。
    事      實
一、丁○○明知手槍及子彈均係管制物品，未經許可不得持有，竟於民國（下同）九
    十年間某日，在其位於彰化縣二林鎮○○路八之三號住處附近甘蔗園內，自一名
    綽號為「拉噓」（已歿）之不詳年籍成年男子處，收受具有殺傷力之捷克ＣＺ廠
    七五型口徑九ＭＭ之制式九０手槍三枝（槍枝管制編號0000000000至
    ８３號）、制式九０手槍子彈四十九顆、制式九０手槍彈匣五個、具殺傷力之仿
    美國ＳＭＩＴＨ＆ＷＥＳＳＯＮ廠零點三八吋之轉輪槍製造之仿造轉輪槍一枝（
    槍枝管制編號0000000000號）、具殺傷力之仿美國ＲＵＧＥＲ廠零點
    三五七吋之轉輪槍製造之仿造轉輪槍一枝（槍枝管制編號0000000000
    號），並將前開具有殺傷力之捷克ＣＺ廠七五型口徑九ＭＭ之制式九０手槍二枝
    （槍枝管制編號0000000000至８２號）、制式九０手槍子彈四十九顆
    、制式九０手槍彈匣四個藏置於前開彰化縣二林鎮之住處，另將制式九０手槍一
    枝（槍枝管制編號0000000000號）、制式九０手槍彈匣一個、上揭仿
    造轉輪手槍二枝（槍枝管制編號0000000000號、000000000
    0號），藏匿於南投縣南投市○○路南雲醫院斜對面停車場所堆置之廢棄冰箱內
    ，自該時地起未經許可而無故持有（起訴書贅載寄藏，應予更正）上揭手槍及子
    彈。
二、丁○○於九十二年四月初某日，在南投縣竹山鎮某地飲酒，與年籍不詳綽號「阿
    平」之男子發生糾紛，欲找「阿平」調解，乃利用九十二年四月十日下午十七時
    許及同年月二十二日前某日，分別與甲○○、丙○○見面機會，邀約甲○○、丙○○二人，希冀甲○○、丙○○二人能會同尋找「阿平」之男子，平息糾紛，當
    場獲得甲○○、丙○○之應允後，丁○○乃分別與甲○○、丙○○約定於九十二
    年四月二十二日夜間二十時，各自前往南投縣竹山鎮竹圍里坊坪巷一之十七號「
    啡色原味咖啡座」餐廳會合並尋找「阿平」之男子。丁○○並於同日晚間在前開
    彰化縣二林鎮之住處，竟又未經許可，攜帶前其所持有之制式九０手槍二枝（槍
    枝管制編號0000000000、0000000000號）、彈匣四個、彈
    匣內裝滿制式九０手槍子彈共四十九顆放置於身上，以備防身之用。丁○○與甲○○分別以搭乘計程車之方式到達約定之上址。丙○○則駕駛其向不知情之第三
    人陳武松借得之車牌號碼為Ｎ八─八七八八號黑色自小客車到達前開餐廳，三人
    到達約定之「啡色原味咖啡座」餐廳後，丙○○將自小客車停放在該餐廳前停車
    場內，隨即在該車駕駛座上休息，丁○○乃利用丙○○於車上休息不知情的情況
    下，將前開所持有之制式九０手槍二枝及彈匣三個分別放置在丙○○所駕駛之自
    用小客車駕駛座及駕駛座旁後方之袋子內（駕駛座後方置物袋有制式九○手槍一
    把、彈匣二個，彈匣內分別裝填十一顆及十二顆上揭制式九○手槍子彈，駕駛座
    旁後方置物袋有制式九０手槍一把、彈匣一個、彈匣內裝填十二顆制式九○手槍
    子彈），並將其餘一個彈匣（內有制式九○子彈十四顆）交付甲○○持有，甲○○即基於與丁○○共同非法持有前開制式九○手槍子彈之犯意，將丁○○所交付
    之彈匣（內有制式九○手槍子彈十四顆）置放於所穿著之褲子左邊的褲袋內，嗣
    二人乃分坐在餐廳咖啡屋之露天咖啡座上，等候「阿平」之男子。嗣於同日晚間
    二十時四十分許，經警據報有人攜帶槍械前往上址查緝，當場在丙○○所駕駛之
    前揭車號之駕駛座後方袋子內扣得丁○○所置放之上揭制式九０手槍一枝、彈匣
    二個、彈匣內分別裝填十一顆及十二顆上揭制式九０手槍子彈、右座即乘客座後
    方袋子內扣得制式九０手槍一枝、彈匣一個、彈匣內裝填子彈十二顆子彈。而當
    時丁○○及甲○○二人坐在自小客車旁即該餐廳咖啡屋前之露天咖啡座椅上，警
    方並自甲○○左前褲袋內查獲上揭彈匣一個，內裝填制式子彈十四顆。丁○○並
    於翌日（二十三日）二十時許，帶同警方，到南投縣南投市○○路南雲醫院斜對
    面停車場所堆置之廢棄冰箱內，扣得其藏匿之上揭制式九０手槍一枝（槍枝管制
    編號0000000000號）、制式九０手槍彈匣一個、上揭仿造轉輪手槍二
    枝（槍枝管制編號0000000000號、0000000000號）。
三、案經南投縣政府警察局竹山分局報告臺灣南投地方法院檢察署檢察官偵查起訴。
    理      由
壹、有罪部分
一、訊據被告即上訴人（以下簡稱被告）丁○○對於在九十年間非法持有槍彈及於九
    十二年四月二十二日夜間警察查獲當時非法持有槍彈之犯行坦白承認，惟矢口否
    認有將系爭子彈交付予甲○○一事，辯稱：警察來了之後，我因為身上右褲袋放
    有彈匣，我怕被臨檢，我就把彈匣取出並丟於我身邊右邊，當時甲○○坐在我右
    邊，甲○○就將彈匣以左手撿起來，放在他左邊褲袋。我丟彈匣到地上後，甲○○馬上就撿起來，甲○○撿起來後，約二、三分鐘，警察就來盤查了云云。上訴
    人即被告（以下簡稱被告）甲○○則矢口否認有何非法持有子彈之犯行，並辯稱
    ：是丁○○在咖啡座站起來，不知道要準備走去哪時，彈匣就掉下來了，因為當
    時天色昏暗，我聽到東西掉落地面聲音，我以為是大哥大，我就用左手把他撿起
    來，我撿起來時，警察就來了。警察叫我拿身份證出來，我就順手拿身份證出來
    ，結果我要拿身份證出來時，我就將左手放進褲袋內，我要拿身份證的同時就將
    手中彈匣一併放入褲袋，後來車子那邊的警察說查到槍枝，這邊的警察就叫我不
    要動。是警察從我褲袋內拿出彈匣時，我才知道那是彈匣云云，惟查：
１、被告丁○○未經許可持有系爭槍彈之犯行，業據被告丁○○坦承不諱，並有如事
    實欄內所述之槍、彈扣案可證，又該扣案槍彈經送內政部警政署刑事警察局鑑驗
    結果為：扣案之捷克ＣＺ廠七五型口徑九ＭＭ之制式九０手槍三枝（槍枝管制編
    號0000000000至８３號）、制式九０手槍子彈四十九顆、制式九０手
    槍彈匣五個、仿美國ＳＭＩＴＨ＆ＷＥＳＳＯＮ廠零點三八吋之轉輪槍製造之仿
    造轉輪槍一枝（槍枝管制編號0000000000號）、仿美國ＲＵＧＥＲ廠
    零點三五七吋之轉輪槍製造之仿造轉輪槍一枝（槍枝管制編號00000000
    00號）均認具殺傷力，有該局九十二年五月三十日刑鑑字第０九二００七八三
    三七號槍枝鑑定書一份及槍枝、子彈、彈匣之相片十二紙在卷可稽，被告丁○○
    未經許可持有制式九０手槍、制式九０子彈及改造手槍之犯行堪以認定。
２、被告甲○○雖不否認有從褲子的口袋查獲彈匣一個，其內並裝有子彈十四顆，惟
    矢口否認有與同案被告丁○○共同持有系爭制式子彈之犯行，又被告丁○○於原
    審調查時雖證稱：「甲○○與丙○○不知我攜帶槍彈」等語，惟依證人陳瑞沛（
    即南投縣政府警察局竹山分局刑事組組長）於原審調查時證稱：「九十二年四月
    二十二日二十時左右，小隊長顏彰賢口頭跟我報告，說克明宮那邊有人持槍的糾
    紛，當時顏彰賢說是ＢＭＷ深色車子，後來我們就開車出來，當時有我，顏彰賢
    、林金和，鄭右忠、王志宏五人乘我們分局藍色偵防車，車身外無警察標誌，我
    們在克明宮外發現有一ＢＭＷ深色車子，我們偵防車就停在ＢＭＷ右後方，那台
    ＢＭＷ車號就是Ｎ八八七八八號車輛，後來我就下車走向ＢＭＷ車門邊，我當時
    發現駕駛座上一個人丙○○，那我想說應該有其他人，我就跟鄭右忠走向咖啡座
    那邊，因咖啡座外面只坐二個人，我跟鄭右宗就盤查咖啡座的這兩個人，就是庭
    上的甲○○、丁○○，我就跟甲○○、丁○○他們說我是警察，我當時配槍是配
    在腰部，我有跟他們顯示我的配槍，我要走過去時，他們二人是坐在椅子上，然
    後我就跟他們要證件，請他們配合盤查，就在盤查當時，顏彰賢他們在盤查丙○○部分，當時顏彰賢說車上有槍，我就提高警覺並握住我身上配槍，然後甲○○
    、丁○○他們聽到我同事說車上有槍，二人神情就很緊張，當時我見甲○○坐著
    ，左前方褲子口袋鼓鼓的，裡面好像有條狀物品，我就以我的左手摸他的左邊褲
    子外面，當時我以我的經驗，我認為那是彈匣，我問他說那是何物？他沒有說，
    我就請他將褲內東西拿給我看，他就順口說東西不是我的，並同時將東西拿出來
    。甲○○當時沒說東西是誰的，後來東西拿出來後，發現是彈匣，彈匣上有子彈
    ，後來經過退彈後，發現有十四顆子彈，我查甲○○時，丁○○也是坐著，但是
    神情比較緊張，甲○○說東西不是我的時，丁○○並沒說話，當時我在盤查甲○○時，鄭右忠在丁○○右後警戒，丁○○、甲○○坐的位置離ＢＭＷ車子約有十
    多公尺，當時我走過來的時候，是自甲○○、丁○○背後走過來，然後再走到他
    們前面，他們何時發現我，我不知道，甲○○、丁○○當時坐的位置，是側著背
    對ＢＭＷ車輛，以他們坐的位置，我認為他們應該是看不到我們盤查這一部ＢＭ
    Ｗ車輛。因如果要看到，他們必需轉頭過去，才看的到，但我盤查過程中，我沒
    看到他們轉頭的動作，我後來就走到他們面前，我自後面往他們走去的過程中，
    並無法確認他們有無交談，他們的手也無互相傳遞物品的動作。」等語（詳見原
    審審理卷第一七九頁）明確，嗣同案被告丁○○於原審審理時，以證人身份，結
    證稱：「我跟他（按指甲○○）都坐在位子上喝咖啡，直至警察查獲為止，警察
    來了之後，我因為身上右褲袋放有彈匣，我怕被臨檢，我就把彈匣取出並丟於我
    身邊右邊，當時甲○○坐在我右邊，甲○○就將彈匣以左手撿起來，放在他左邊
    褲袋。當時我沒跟甲○○說警察來了，但依他所坐的位置，看的到警察。我丟彈
    匣到地上後，甲○○馬上就撿起來，甲○○撿起來後，約二、三分鐘，警察就來
    盤查了。」等詞（見原審九十二年十月十三日審判筆錄），然被告甲○○於偵查
    中時，供稱：「（檢察官問：你身上查獲彈匣一個是何人的？）是丁○○。因為
    當時他從口袋掉下來，我看到後把它撿起來放在我的口袋內，因為他已回到車上
    ，所以我來不及還他，警察就來了」、「（檢察官問：丁○○回車上有幾次？）
    有好幾次」等語屬實（見偵查卷九十二年四月二十三日訊問筆錄），被告甲○○
    偵查中稱係在丁○○回到丙○○所駕駛之自用小客車前，撿到丁○○從口袋內掉
    出來的彈匣，與同案被告丁○○於原審庭訊時稱係因警察來了才將彈匣丟在地上
    ，二者所稱彈匣掉落地上的原因與時間，皆不一致，是被告丁○○所稱前詞，顯
    係維護被告甲○○之詞，洵不足採，再參之當時查獲現場證人陳瑞沛所證述查獲
    當時之前開內容，被告甲○○與同案被告丁○○二人並任何傳遞物品之動作，並
    隨即在被告甲○○之褲子口袋內查獲系爭彈匣一個一情，應可足認系爭彈匣應係
    原本即在被告甲○○褲子的口袋內，被告甲○○所辯稱不知情云云，顯係卸責之
    詞，不足採信。此外，並有當場扣得制式九０手槍子彈十四顆及前開刑事警察局
    槍彈鑑定書可憑，被告甲○○未經許可持有前開制式九０子彈之犯行，應堪以認
    定。又被告甲○○經辯護律師聲請原審當庭勘驗被告甲○○之右手，雖經勘驗結
    果為「被告甲○○右手除大拇指外其餘四指無法伸直，僅能以大拇指、食指夾東
    西，被告左手均正常，與正常人無異」，且於本院調查時再度勘驗甲○○只有拇
    指可以活動，其他四個手指沒有法伸直（詳見本院審理卷第一三九頁），惟此不
    影響本院認定被告甲○○所犯本件未經許可持有制式九０手槍子彈之犯行，附此
    敘明。
二、核被告丁○○所為，如事實欄一所為係犯槍砲彈藥刀械管制條例第七條第四項未
    經許可持有手槍罪、第十一條第四項未經許可持有改造手槍罪、第十二條第四項
    未經許可持有子彈罪、如事實欄二所為係犯槍砲彈藥刀械管制條例第七條第四項
    未經許可持有手槍罪、第十二條第四項未經許可持有子彈罪；被告甲○○所為係
    犯槍砲彈藥刀械管制條例第十二條第四項之未經許可持有子彈罪。被告丁○○如
    事實欄一所為係以一持有行為，同時觸犯上開三罪名，為想像競合犯，應依刑法
    第五十五條規定，從一較重之同條例第七條第四項之未經許可持有手槍罪處斷，
    起訴書上漏引槍砲彈藥刀械管制條例第十一條第四項條文，應予補充，併此敘明
    ；如事實欄二所為係以一持有行為，同時觸犯上開二罪名，為想像競合犯，應依
    刑法第五十五條規定，從一較重之同條例第七條第四項之未經許可持有手槍罪處
    斷，又被告甲○○與被告丁○○二人就九十二年四月二十二日查獲被告甲○○當
    時未經許可持有制式九０手槍子彈十四顆（含彈匣一個）部分，彼此間有犯意之
    聯絡及行為之分擔，為共同正犯。原審判決認被告丁○○、甲○○二人罪證明確
    予以罪科刑，固非無見，惟按：、原審法院檢察署檢察官起訴意旨業已載明被
    告甲○○另涉有槍砲彈藥刀械管制條例第七條第四項之未經許可持有手槍罪嫌，
    原審判決關於此部分漏未判決，顯有未洽。、按未經許可，無故持有槍、彈罪
    ，其持有之繼續，為行為之繼續，至持有行為終了時，均論為一罪，不得割裂。
    若以之犯他罪，兩罪間之關係如何，端視開始持有之原因為斷，如早已非法持有
    槍、彈，後另起意犯罪，或意圖犯甲罪而持有槍、彈，卻持以犯乙罪，均應以數
    罪併罰論處；必因意圖犯某罪而持有槍、彈，後果以之犯該罪，兩罪間始有牽連
    犯之適用（最高法院九十年度台上字第六六四三號判決參照），按本件被告丁○○雖於偵查中供稱：「我去找阿平只是要跟他和解，帶槍只是防衛，怕自己受傷
    」，惟觀被告丁○○於原審庭訊時供稱：「我想去嚇阿平」等語，此部分業已足
    資證明本件被告丁○○於九十二年四月二十二日夜間八時許持有系爭槍彈前往查
    獲地點，係另行持有上開槍、彈去嚇阿平至明，應認被告丁○○於九十年間持有
    槍彈之犯行與九十二年四月二十二日查獲當時之未經許可持有槍彈之犯行，為另
    行起意，應予分論併罰，原審判決認係想像競合犯而認被告丁○○僅犯一罪，亦
    有未洽。原審法院檢察署檢察官就原審判決關於被告丁○○、甲○○部分上訴意
    旨認：被告丁○○辯稱：槍枝二枝、裝滿子彈之彈匣四個均係其所攜帶，然現場
    並無查獲裝帶槍枝所用之袋子，被告丁○○一人如何帶至現場？而不為計程車司
    機或路人發現而側目？且被告丁○○、甲○○、丙○○三人如何到達現場之後又
    做何事，被告丁○○、甲○○、丙○○三人先後之供述均互相矛盾，有該丁○○
    、甲○○、丙○○三人之筆錄附卷可考，足認被告丁○○、甲○○、丙○○三人
    係共乘丙○○所駕駛之車輛到達現場的。復查獲時手槍二枝，分別放置在駕駛座
    及乘客座椅背之袋子內，應為乘坐在後座之被告及甲○○所分別放置，被告丁○○辯稱：槍枝係一人所攜帶，被告甲○○、丙○○辯稱：不知情等語，應為被告
    丁○○袒護甲○○、丙○○二人，而欲單獨扛起刑責之詞，並非事實，不足採信
    。且法務部調查局測謊，丙○○對於車上查扣之槍彈非其所有、廢冰箱內查扣之
    槍枝非其所有二問題測試，呈情緒波動之反應，研判有說謊，丁○○對於車上查
    扣之槍彈為其個人所有、廢冰箱內查扣之槍枝係其所有二問題測試，呈情緒波動
    之反應，研判有說謊，被告甲○○經法務部調查局測謊結果，對於車上查扣之槍
    彈非其所有以及其褲子口袋查扣之彈匣非其所有二問題，呈情緒波動之反應，研
    判有說謊。又丁○○於為警查獲之翌日（二十三日）二十時，向警方自首，並帶
    同警方，到南投縣南投市○○路南雲醫院斜對面停車場所堆置之廢棄冰箱內，取
    出其藏匿之上揭制式九○手槍一枝（槍號０９０１７１號）、制式九○手槍彈匣
    一個、上揭仿造左輪手槍二枝，原審未依法減輕其刑，認事用法有誤。惟查：被
    告丁○○、甲○○、丙○○三人係先後到達現場，業據被告丁○○、甲○○、丙○○三人分別於警訊、偵查及原審供述明確，且測謊鑑驗復無從採為認定犯罪之
    唯一證據（詳如后理由欄壹之四所述），從而被告丁○○如何帶至現場？而不為
    計程車司機或路人發現而側目？尚與其他被告丙○○及甲○○無關。至於原審法
    院檢察署檢察官認「被告丁○○、甲○○、丙○○三人係共乘丙○○所駕駛之車
    輛到達現場的。復查獲時手槍二枝，分別放置在駕駛座及乘客座椅背之袋子內，
    應為乘坐在後座之被告及甲○○所分別放置」云云，尚乏積極證據足資證明，僅
    屬推測之詞，自難認有理由。另原審法院檢察署檢察官認丁○○於為警查獲之翌
    日（二十三日）二十時，向警方自首，並帶同警方，到南投縣南投市○○路南雲
    醫院斜對面停車場所堆置之廢棄冰箱內，取出其藏匿之上揭制式九○手槍一枝（
    槍號０９０１７１號）、制式九○手槍彈匣一個、上揭仿造左輪手槍二枝，原審
    未依法減輕其刑，認事用法有誤。查本件被告丁○○係於九十二年四月二十二日
    夜間二十時經查獲持有制式九０手槍、彈後，始於翌日（二十三日）二十時許，
    帶同警方，到南投縣南投市○○路南雲醫院斜對面停車場所堆置之廢棄冰箱內，
    扣得其藏匿之上揭制式九０手槍一枝（槍枝管制編號0000000000號）
    、制式九０手槍彈匣一個、上揭仿造轉輪手槍二枝（槍枝管制編號000000
    0000號、0000000000號），被告丁○○顯不合於刑法第六十二條
    規定之對於未發覺之罪自首而受裁判者，且按槍砲彈藥刀械管制條例第十八條第
    一項係規定：「犯本條例之罪自首，並報繳其持有之全部槍砲、彈藥、刀械者，
    減輕或免除其刑；其已移轉持有而據實供述全部槍砲、彈藥、刀械之來源或去向
    ，因而查獲者，亦同。」，被告丁○○上開所為既非自首，本件原審未依自首之
    規定予以減輕其刑，即無何違誤之處，是原審法院檢察署檢察官就原審判決關於
    被告丁○○、甲○○部分上訴，均無理由，另被告甲○○上訴否認犯行，指摘原
    審判決不當，而被告丁○○亦上訴主張其係自首，原審量刑過重，指摘原審判決
    不當，亦均顯無理由，惟原審判決關於被告丁○○、甲○○部分，既有上開可議
    之處，自應由本院將原審判決關於被告丁○○、甲○○部分，予以撤銷改判，爰
    審酌被告丁○○犯罪之動機、目的、手段、持有槍、彈，潛在危險性甚大及被告
    甲○○非法持有子彈，以及被告丁○○犯罪後能坦認罪行，頗具悔意，態度尚佳
    等一切情狀，各量處如主文所示之刑，並諭知罰金如易服勞役之折算標準，並就
    被告丁○○部分定其應執行刑，並諭知罰金如易服勞役之折算標準。以資懲儆。
    扣案之制式九０手槍三枝、制式九０手槍子彈三十八顆（已試射十一顆）、制式
    九０手槍彈匣五個、仿美國ＳＭＩＴＨ＆ＷＥＳＳＯＮ廠零點三八吋之轉輪槍製
    造之仿造轉輪槍一枝、仿美國ＲＵＧＥＲ廠零點三五七吋之轉輪槍製造之仿造轉
    輪槍一枝，為違禁物，依刑法第三十八條第一項第一款宣告沒收；另有制式九０
    手槍子彈十一顆經鑑定時業已擊發而滅失爰不依法宣告沒收，亦附此敘明。末查
    ，起訴書中證據及所犯法條欄，「二、（一）犯罪事實二部分，核被告丁○○所
    為，均係犯槍砲彈藥刀械管制條例第七條第四項及第十二條第四項之意圖供自己
    犯罪所用而未經許可持有手槍及子彈罪」，贅載「意圖供自己犯罪所用而」等字
    ，業經臺灣南投地方法院檢察署檢察官論告書予以更正，併此敘明。
三、原審法院檢察署檢察官公訴意旨另認：被告甲○○因丁○○為尋找「阿平」之男
    子，平息糾紛，於九十二年四月二十二日夜間二十時，接受丁○○之邀約並夥同
    丙○○三人共同基於持槍恐嚇他人之犯意聯絡，於同日二十時許，在不詳地點，
    由丁○○攜帶前揭其所持有之制式九○手槍二枝、彈匣四個、彈匣內裝滿制式九
    ○手槍共四十九顆，供三人共同恐嚇之用而持有，並將一枝手槍及彈匣二個交付
    甲○○、丙○○持有，再由丙○○駕駛其向不知情之第三人陳武松借得之車牌號
    碼為Ｎ八─八七八八號黑色自小客車到達前開餐廳，搭載丁○○、甲○○三人到
    達「啡色原味咖啡座」餐廳，嗣因未尋獲「阿平」，於同日晚間二十時四十分許
    ，為警據報在上址查獲，當場在丙○○所駕駛之前揭車號之駕駛座後方袋子內扣
    得丁○○所置放之上揭制式九０手槍一枝、彈匣二個、彈匣內分別裝填十一發及
    十二發上揭制式九０手槍子彈、右座即乘客座後方袋子內扣得制式九０手槍一枝
    、彈匣一個、彈匣內裝填子彈十二發子彈。而當時丁○○及甲○○二人坐在自小
    客車旁即該餐廳咖啡屋前之露天咖啡座椅上，警方並自甲○○左前褲袋內查獲上
    揭彈匣一個，內裝填制式子彈十四顆。因認被告甲○○另涉有槍砲彈藥刀械管制
    條例第七條第四項之未經計可持有手槍罪嫌。按犯罪事實應依證據認定之，無證
    據不得推定其犯罪事實。又不能證明被告犯罪者，應諭知無罪之判決，刑事訴訟
    法第一百五十四條、第三百零一條第一項定有明文。原審法院檢察署檢察官公訴
    意旨認被告甲○○涉有右揭犯行，無非以本件被告甲○○經法務部調查局測謊結
    果，被告甲○○對於車上查扣之槍彈非其所有以及其褲子口袋查扣之彈匣非其所
    有二問題，呈情緒波動反應，且有扣案之槍枝為其主要論據。然按測謊之鑑驗，
    係就受測人對相關事項之詢答，對應其神經、呼吸等反應而判斷，其鑑驗結果有
    時亦因受測人之生理、心理因素而受影響，該鑑驗結果固可為審判之參考，但非
    為判斷之唯一及絕對之依據，鑑驗結果是否可採，應由法院斟酌取捨；測謊鑑定
    結果如就否認犯罪有不實之情緒波動反應，固得供審判上之參酌，惟不得採為有
    罪判決之唯一憑據，然若其否認犯罪之供述無任何不實之情緒波動反應，又無其
    他合法之積極證據足為犯罪行為之證明者，即可印證其真實性，非不得為有利於
    受者之認定。（最高法院八十五年臺上字第五七九一號刑事判決、八十七年臺上
    字第三三三九號刑事判決參照）。訊據被告甲○○堅決否認涉有右揭槍砲彈藥刀
    械管制條例第七條第四項之犯行，辯稱；伊並未持有扣案槍枝等語，經查：右揭
    扣案槍枝均為丁○○所有，且被告甲○○對於丁○○攜帶槍枝一節並不知情，此
    業據丁○○於警訊時證稱：「槍枝是我帶的，他們二人事先均不知情」（詳見南
    投地檢署九十二年度偵字第一六九一號卷第七頁）、於偵查中供稱：「（問：他
    們『指甲○○、丙○○』事先是否知道你有帶這些槍？）不知道。」（詳見南投
    地檢署九十二年度偵字第一六九一號卷第六十七頁）、於原審調查時證稱：「我
    先到，後來丙○○開ＢＭＷＮ八八七八八號車子前來，甲○○後來是自搭計程車
    過來‧‧‧槍彈是我放的，丙○○到的時候，丙○○說他要上車睡覺，他將駕駛
    座放斜，我就上車，將身上槍、彈放入駕駛座跟駕駛座旁邊後面的置物袋，我在
    駕駛座後面置物袋放一把槍及一個彈匣，我放槍時，丙○○在睡覺‧‧‧我放一
    個（彈匣）在褲袋」等語（詳見原審卷第一八九頁）、核與同案被告丙○○於警
    訊時供稱：「所查獲之槍彈非我所有，我亦不知為何人所有，但我在車上等人時
    ，丁○○在車後座出入數次」等語（詳見南投地檢署九十二年度偵字第一六九一
    號卷第十三頁面）、於偵查中供稱：「（問：你知否丁○○身上有槍械？）我不
    知道（問：是否知道甲○○身上有槍？）不知道」等語（詳見南投地檢署九十二
    年度偵字第一六九一號卷第六十八頁、第六十九頁）、於原審調查時證稱：「我
    最先到，後來隔沒幾分鐘丁○○就到了，甲○○最後到」、「我沒看到（甲○○
    如何到現場？）」（詳見原審卷第一九四頁、第一九五頁），而被告甲○○於警
    訊即供稱：「當時我於晚上二十時許到時，見他們兩人已在現場」等語（詳見南
    投地檢署九十二年度偵字第一六九一號卷第十八頁），對於被告甲○○、丙○○
    、丁○○三人分別到達現場之時間均合。均無足認定被告甲○○持有丁○○所
    交付之槍枝，且本件僅從被告甲○○身上扣得裝有子彈之彈匣，並未扣得任何槍
    枝，參諸同案共犯丁○○一再供稱槍枝係伊所帶，被告甲○○均不知情等語，尚
    無從僅憑上開單一測謊鑑定結果，認被告甲○○涉有違反槍砲彈藥刀械管制條例
    第七條第四項之犯行，惟甲○○所涉本部分未經許可持有手槍罪果若成立則與前
    開被告甲○○經論罪科刑之未經許可持有子彈罪有想像競合犯之裁判上一罪關係
    ，爰不另為無罪之諭知。
貳、無罪部分
一、原審法院檢察署檢察官公訴意旨略以：被告丙○○於九十二年四月二十二日二十
    時許前某時，與丁○○、甲○○共三人，共同基於持槍恐嚇他人之犯意聯絡，於
    同日晚間二十時許前某時，在不詳地點，由丁○○攜帶前揭其所持有之制式九０
    手槍二枝、彈匣四個、彈匣內裝滿制式九０手槍子彈共四十九顆供三人共同恐嚇
    之用而持有，並將其中一枝手槍及彈匣二個交付予甲○○、丙○○實際持有。再
    由丙○○駕駛向不知情之陳武松所借用車牌號碼為Ｎ八─八七八八號黑色自小客
    車，搭載甲○○、丁○○，三人一同前往南投縣竹山鎮竹圍里坊坪巷一之十七號
    「啡色原味咖啡座」餐廳，欲找尋恐嚇對象「阿平」，於同日晚間二十時許到達
    該餐廳，然因在該餐廳未發現「阿平」蹤跡，三人遂將自小客車停放在該餐廳前
    停車場，在該處等待「阿平」，等待之時間丙○○在駕駛座上休息，於乘坐在後
    座之丁○○、甲○○遂將槍枝及彈匣放置在駕駛座及乘客座後方之袋子內，甲○○並將彈匣一個放置在褲子口袋內後下車走動。嗣於同日晚間二十時四十分許，
    為警方據報在上址，當場查獲丙○○一人在自小客車駕駛座內睡覺，在駕駛座後
    方袋子內扣得上揭制式九０手槍一枝、彈匣二個、彈匣內分別裝填十一發及十二
    發上揭制式九０手槍子彈，又在右座即乘客座後方袋子內扣得制式九０手槍一枝
    、彈匣一個、彈匣內裝填子彈十二發子彈。而當時丁○○及甲○○二人坐在自小
    客車旁即該餐廳咖啡屋前之露天咖啡座椅上，警方並自甲○○左前褲袋內查獲上
    揭彈匣一個，內裝填制式子彈十四顆。因認被告丙○○涉有槍砲彈藥刀械管制條
    例第七條第四項、第十一條第四項之共同未經許可，持有槍彈罪嫌。
二、按犯罪事實應依證據認定之，無證據不得認定犯罪事實；又不能證明被告犯罪者
    ，應諭知無罪之判決，刑事訴訟法第一百五十四條第二項、第三百零一條第一項
    分別定有明文。次按事實之認定，應憑證據，所謂證據，須適於為被告犯罪事實
    之證明者，始得採為斷罪資料，如未能發現相當證據，或證據不足以證明，自不
    能以推測或擬制之方法以為裁判基礎；又認定不利於被告之事實，須依積極證據
    ，苟積極證據不足為不利於被告事實之認定時，即應為有利於被告之認定，更不
    必有何有利之證據，最高法院五十三年臺上字第二七五０號、三十年上字第八一
    六號、四十年臺上字第八六號分別著有判例可資參照。
三、原審法院檢察署檢察官公訴意旨認被告丙○○涉有右開犯行，無非係以：(一)同案
    被告丁○○持有槍彈與同案被告甲○○、被告丙○○三人一同前往南投縣竹山鎮
    竹圍里坊坪巷一之十七號「啡色原味咖啡座」餐廳之犯罪事實，業據被告丁○○
    於警訊及偵查中供陳綦詳。(二)扣案之捷克ＣＺ廠七五型口徑九ＭＭ之制式九０手
    槍三枝（槍枝管制編號0000000000至８３號）、制式九０手槍子彈四
    十九顆、制式九０手槍彈匣五個、仿美國ＳＭＩＴＨ＆ＷＥＳＳＯＮ廠零點三八
    吋之轉輪槍製造之仿造轉輪槍一枝（槍枝管制編號0000000000號）、
    仿美國ＲＵＧＥＲ廠零點三五七吋之轉輪槍製造之仿造轉輪槍一枝（槍枝管制編
    號0000000000號）經送請內政部警政署刑事警察局鑑定，結果認為：
    「送鑑制式九０手槍三枝（槍枝管制編號0000000000至８３號），均
    係捷克ＣＺ廠七五型口徑九ＭＭ之制式半自動手槍，機械性能良好，認均具殺傷
    力；送鑑制式九０手槍子彈四十九顆，認均係口徑九ＭＭ制式子彈，認均具殺傷
    力；送鑑九０手槍彈匣五個，認均係可供上揭槍枝所用之彈匣；送鑑左輪手槍二
    枝(1)一枝（槍枝管制編號0000000000號），認係仿美國ＳＭＩＴＨ＆
    ＷＥＳＳＯＮ廠零點三八吋之轉輪槍製造之仿造轉輪槍，機械性能良好，認具殺
    傷力；另(2)一枝（槍枝管制編號0000000000號），認係仿美國ＲＵＧ
    ＥＲ廠零點三五七吋之轉輪製造之仿造轉輪槍，機械性能良好，認具殺傷力。」
    有刑事警察局九十二年五月三十日刑鑑字第０九二００七八三三七號槍枝鑑定書
    一份及槍枝、子彈、彈匣之相片十二紙在卷可稽。（三）又查，警方分別在被告
    丙○○所駕駛之自小客車駕駛座及乘客座後方之袋子中，起出上揭制式九０手槍
    各一枝及裝填子彈之彈匣，被告丁○○及甲○○在後座放置手槍及彈匣之動作應
    極明顯，且扳動椅背袋口之力道，足以搖動駕駛座椅，絕無可能不遭被告丙○○
    所發覺，被告丙○○辯稱完全不知情或不知為何人所放置之詞，顯與事理不符，
  又被告丙○○前後所辯不一。（四）又經請法務部調查局對被告三人為測謊，結
    果為：(2)被告丙○○對於車上查扣之槍彈非其所有、廢冰箱內查扣之槍枝非
    其所有二問題測試，呈情緒波動之反應，此部分應為說謊；有法務部調查局九十
    二年五月七日調科參字第０９２００１４４３１０號測謊報告書在卷可參，資為
    論據。
四、訊據被告丙○○對於有於右揭時、地，駕駛車牌號碼Ｎ八─八七八八號黑色自用
    小客車，前往南投縣竹山鎮竹圍里坊坪巷一之十七號「啡色原味咖啡座」餐廳，
    與同案被告丁○○、甲○○欲找尋綽號「阿平」之男子等事實，固坦承不諱，惟
    堅詞否認有與丁○○、甲○○共同持有前開槍彈犯行，辯稱：「查獲前二天，丁○○去員林，我跟他在員林鎮的路上相遇，當時我自己開車，丁○○則是搭人家
    的轎車，我不知道他那車坐幾人，我忘記我跟他相遇的時間及地點了，當時丁○○問我是否認識竹山的『阿平』，我跟他說我認識，他說他跟『阿平』有糾紛，
    並跟我說他四月二十二日那天他已約了『阿平』，要我到查獲現場去確認是否我
    所認識的『阿平』是他說的『阿平』，我並沒有約『阿平』去查獲現場，丁○○
    有無約『阿平』去查獲現場我不清楚。車子是跟我朋友『阿松』借的，我是在南
    投市一個鬍鬚議員那邊泡茶時跟他借的，借的時間是二十二日當天不詳時間借的
    。我最先到，後來隔了沒幾分鐘丁○○就到了，甲○○最後到，我不認識甲○○
    ，我在要去車上睡覺時，有見到甲○○走向丁○○，但我沒跟甲○○打招呼，丁○○來的時候，是搭什麼交通工具到現場，我沒看到，丁○○來查獲現場後，我
    在車內睡覺，在睡眠狀態下，我知道他有上我的車二、三次，他在我車上做什麼
    事我不知道，丁○○上我的車的那二、三次，我沒跟他說話，我在車上睡覺後到
    警察查獲止，我都沒下車，測謊報告的結果與起訴事實不符。」等語。
五、經查，被告丙○○所辯稱查獲當時係在系爭車號Ｎ八─八七八八號黑色自用小客
    車駕駛座上睡覺，核與當時查獲之警員即證人顏彰賢到庭結證所稱：「我到達時
    ，發現車上有人，我們有請丙○○下車，駕駛丙○○當時已打開駕駛座車門下車
    接受盤查，我們打開他左後車門時，門是沒鎖的，我們在檢查時，丙○○在車外
    旁邊，我以手電筒照射，才發現槍枝。當時是接受線報，我們當時以盤查車上的
    人身份為何，丙○○下車後，我們有跟他說是否可以借我們證件查看一下，要查
    看他是否有遭通緝，他同意並交證件給我們查詢，後來在查詢身份之同時，我拿
    手電筒照射車內，發現駕駛座後方有槍枝，我半信半疑，我問丙○○是否可以看
    一下車子，丙○○說好，我就打開車門，發現是真槍。我們請他下車時，丙○○
    就直接拿證件讓我們查了，當時車子是熄火的，並無發動車子的動作。」等語相
    符，有原審審理筆錄在卷可稽，被告丙○○此部分所辯，尚堪採信。又被告丙○○雖表示曾於案發時地與同案被告丁○○、甲○○相約在「啡色原味咖啡座」餐
    廳碰面之情事，然是否知悉同案被告丁○○、甲○○當時確有攜帶系爭槍械，並
    與其共同持有，究係被告丙○○本即參與其中，抑或如其所辯僅係單純向第三人
    借車，前往案發地點與丁○○、甲○○碰面，經警查獲後始獲悉上情，尚乏證據
    實證之，又被告丙○○雖於原審庭訊時對於同案被告丁○○於查獲之前，上車於
    駕駛座之後座置物袋及駕駛座隔壁後座之置物袋，置放系爭槍枝之次數，與同案
    被告丁○○於原審庭訊時，經隔離訊問，二者所稱之上車次數不一，然此僅可證
    明其二人對此部分所言供述不一致，被告丙○○所辯不足採，對於本件被告丙○○所涉之犯行，尚須積極之證據證明之，公訴人僅依被告丙○○與同案被告丁○○所供述上開內容不一，即遽認被告丙○○上開所辯委無可取，而認定被告丙○○與同案被告丁○○、甲○○共同持有系爭槍彈，自嫌速斷。
六、惟按測謊鑑定，係依一般人在說謊時，會產生遲疑、緊張、恐懼、不安等心理波
    動現象，乃利用測謊儀器將受測者之上開情緒波動反應加以紀錄，用以判別受測
    者所供述之真實性，倘受測者愈想壓抑其謊言所產生之情緒，在測謊儀器上會愈
    產生明顯之情緒波動反應，反之，則無此不實之波動反應。從而測謊鑑定結果，
    如就否認犯罪有不實之情緒波動反應，固得供審判上之參酌，惟不得採為有罪判
    決之惟一憑據，此最高法院著有八十七年度台上字第三三二九號及九十一年度台
    上字第三五九號判決可資參照。本件被告丙○○雖經法務部調查局測謊，對於
    車上查扣之槍彈非其所有、廢冰箱內查扣之槍枝非其所有二問題測試，呈情緒
    波動之反應，研判有說謊，此固有該局九十二年五月七日調科參字第０９２００
    １４４３１０號測謊報告書在卷可參。然並無其他證據足資證明被告丙○○有與
    同案被告丁○○、甲○○共同持有系爭槍彈之犯行，參照前揭最高法院判決之意
    旨，自難單憑此測謊鑑定結果遽為不利於被告丙○○事實之認定。
七、綜上所陳，原審法院檢察署檢察官所舉之證據尚不足以證明被告丙○○犯罪，此
    外，復查無其他證據證明被告丙○○確有原審法院檢察署檢察官所指之與同案被
    告丁○○、甲○○共同持有系爭槍彈之犯行，揆諸首揭說明，既無積極證據足認
    被告丙○○有違反槍砲彈藥刀械管制條例第七條第四項、第十一條第四項未經許
    可，持有槍彈罪之罪行，不能證明被告丙○○犯罪，原審因而諭知被告丙○○無
    罪之判決，核無違誤。
八、原審法院檢察署檢察官就原審判決關於丙○○部分上訴意旨略以：證人即竹山分
    局小隊長顏彰賢證稱：「是我的同事蘇炳至外面打電話跟我說在案發現場有一輛
    黑色車輛，內有人攜帶搶械，我跟組長及同仁共五人即趕到現場，到現場後發現
    有一輛黑色車輛，發現丙○○坐在駕駛座上，丁○○、甲○○坐在外面離車子約
    十多公尺的咖啡座上，當時我拿電筒至駕駛座後方照去，發現有二把槍，駕駛座
    及右側乘客座後方置物袋各插一把槍，槍身暴露在外，並有彈匣（內裝子彈）放
    在置物袋內等語，證人即竹山分局刑事組組長陳瑞沛證稱：我們到達現場後發現
    丙○○坐在駕駛座，我想應該有其他人，我就跟鄭右忠走向咖啡座那邊，因咖啡
    座外面只坐丁○○、甲○○，當時顏彰賢說車上有槍，這時這二人神情就緊張，
    我發現甲○○坐著，其左方褲袋鼓鼓的，裡面好像有東西，我就以我的左手摸他
    褲子，我就請他把東西拿出來，東西拿出來後發現是彈匣，彈匣上有子彈等語，
    足證查獲當時被告丙○○無故持有槍彈。被告丁○○辯稱：槍枝二枝、裝滿子彈
    之彈匣四個均係其所攜帶，然現場並無查獲裝帶槍枝所用之袋子，被告丁○○一
    人如何帶至現場？而不為計程車司機或路人發現而側目？且被告丁○○、甲○○
    、丙○○三人如何到達現場之後又做何事，被告丁○○、甲○○、丙○○三人先
    後之供述均互相矛盾，有該丁○○、甲○○、丙○○三人之筆錄附卷可考，足認
    被告丁○○、甲○○、丙○○三人係共乘丙○○所駕駛之車輛到達現場的。復查
    獲時手槍二枝，分別放置在駕駛座及乘客座椅背之袋子內，應為乘坐在後座之被
    告及甲○○所分別放置，被告丁○○辯稱：槍枝係一人所攜帶，被告甲○○、丙○○辯稱：不知情等語，應為被告丁○○袒護甲○○、丙○○二人，而欲單獨扛
    起刑責之詞，並非事實，不足採信。且法務部調查局測謊，丙○○對於車上查扣
    之槍彈非其所有、廢冰箱內查扣之槍枝非其所有二問題測試，呈情緒波動之反應
    ，研判有說謊，丁○○對於車上查扣之槍彈為其個人所有、廢冰箱內查扣之槍枝
    係其所有二問題測試，呈情緒波動之反應，研判有說謊，被告甲○○經法務部調
    查局測謊結果，對於車上查扣之槍彈非其所有以及其褲子口袋查扣之彈匣非其所
    有二問題，呈情緒波動之反應，研判有說謊等語，指摘原審判決不當。惟查：被
    告丁○○、甲○○、丙○○三人確係分別前往「啡色原味咖啡座」，業經詳述如
    前，從而上訴意旨認被告丁○○一人如何帶至現場？而不為計程車司機或路人發
    現而側目？尚與被告丙○○無關。且被告甲○○僅持有子彈，並未與丁○○及丙○○共同持有槍枝，亦經詳述如理由欄壹之四所述，而被告丁○○自始至終均自
    承右揭槍、彈係其所有，並供承槍、彈係伊置放於被告丙○○之車上，均無從認
    定上開槍、彈與被告丙○○有關，又測謊不能採為認定犯罪之唯一證據，亦經原
    審詳細說明如理由欄貳之六所述，茲不再贅述，本件原審法院檢察署檢察官就原
    審判決關於丙○○部分上訴各節，均無理由，應予駁回。
據上論斷，應依刑事訴訟法第三百六十九條第一項前段、第三百六十四條、第三百六
十八條、第二百九十九條第一項前段，槍砲彈藥刀械管制條例第七條第四項、第十一
條第四項、第十二條第四項，刑法第十一條前段、第二十八條、第五十五條、第五十
一條第五款、第七款、第四十二條第二項、第三項、第三十八條第一項第一款，罰金
罰鍰提高標準條例第二條，判決如主文。
本案經檢察官戊○○到庭執行職務。
中      華      民      國　    九十三     年     三      月    十八　　日
                                臺灣高等法院臺中分院刑事第三庭
                                      審判長法  官　陳　朱  貴
                                            法　官　劉　連　星
                                            法　官  胡　忠　文
右正本證明與原本無異。
檢察官、被告甲○○、丁○○均得上訴。
被告丙○○不得上訴。
如不服本判決應於收受送達後十日內向本院提出上訴書狀，其未敘述上訴之理由者並
得於提起上訴後十日內向本院補提理由書（均須按他造當事人之人數附繕本）。
                                            書記官  許  美  惠
中      華      民      國　    九十三     年     三      月    十八　　日
槍砲彈藥刀械管制條例第七條：
未經許可，製造、販賣或運輸火砲、肩射武器、機關槍、衝鋒槍、卡柄槍、自動步槍
、普通步槍、馬槍、手槍或各類砲彈、炸彈、爆裂物者，處死刑、無期徒刑或七年以
上有期徒刑；處徒刑者，併科新台幣三千萬元以下罰金。
未經許可，轉讓、出租或出借前項所列槍砲、彈藥者，處無期徒刑或五年以上有期徒
刑，併科新台幣一千萬元以下罰金。
意圖供自己或他人犯罪之用，而犯前二項之罪者，處死刑或無期徒刑；處徒刑者，併
科新台幣五千萬元以下罰金。
未經許可，持有、寄藏或意圖販賣而陳列第一項所列槍砲、彈藥者，處五年以上有期
徒刑，併科新台幣一千萬元以下罰金。
第一項至第三項之未遂犯罰之。
槍砲彈藥刀械管制條例第十一條未經許可，製造、販賣或運輸第四條第一項第一款所
稱其他可發射金屬或子彈具有殺傷力之各式槍砲者，處五年以上有期徒刑，併科新臺
幣一千萬元以下罰金。
未經許可，轉讓、出租或出借前項所列槍砲者，處三年以上十年以下有期徒刑，併科
新臺幣七百萬元以下罰金。
意圖供自己或他人犯罪之用，而犯前二項之罪者，處無期徒刑或七年以上有期徒刑，
併科新臺幣一千萬元以下罰金。
未經許可，持有、寄藏或意圖販賣而陳列第一項所列槍砲者，處一年以上七年以下有
期徒刑，併科新臺幣七百萬元以下罰金。
第一項至第三項之未遂犯罰之。
                                                                        Ｆ
